臺灣雲林地方法院刑事判決
110年度交簡上字第11號
公  訴  人  臺灣雲林地方檢察署檢察官
被      告  周盈蓁


選任辯護人  劉興文律師(法扶律師)
上列被告因過失傷害案件，不服本院中華民國110年2月18日110
年度虎交簡字第18號第一審簡易判決（起訴書案號：臺灣雲林地
方檢察署檢察官109年度偵字第6587號），提起上訴，本院管轄
之第二審合議庭判決如下：
    主      文
原判決撤銷。
周盈蓁犯過失傷害罪，處有期徒刑肆月，如易科罰金，以新臺幣
壹仟元折算壹日。緩刑貳年。
    事實及理由
一、本院合議庭審理結果，認第一審判決被告周盈蓁係犯刑法第
    284條前段之過失傷害罪，處有期徒刑6月，如易科罰金，以
    新臺幣1,000元折算壹日。原審判決除量刑審酌之部分應予
    撤銷外（理由如後述），其認事用法均無不當，應予維持，
    故除增列「證人柯盈如（即案發前同行之告訴人宋文君姪女
    ）於警詢、偵訊時之證述」、「證人黃○○（即案發前同行之
    告訴人宋文君親人）於警詢之證述」、「雲林縣警察局虎尾
    分局馬光派出所道路交通事故肇事人自首情形紀錄表（記載
    略以：警方到場前，被告已離開現場，經告訴人即乘客指稱
    駕駛為被告，警方通知被告到案說明，被告坦承騎乘機車自
    摔後離去）」（被告涉嫌肇事逃逸部分，另經檢察官為不起
    訴處分）、「車號查詢機車車籍資料」、「交通部公路總局
    嘉義區監理所嘉雲區車輛行車事故鑑定會（嘉雲區0000000
    案）鑑定意見書（鑑定結果：被告駕駛普通重型機車，夜間
    行經無號誌交岔路口左轉彎，不明原因，致操控失當，自摔
    掉入路旁水溝，為肇事原因。）」、「被告於本院第二審審
    理時之自白」（警卷第7至10頁、第32、35頁；偵卷第9頁；
    本院簡上卷第46至48頁、第84頁）為證據外，其餘均引用原
    審判決書記載之犯罪事實、理由及證據（詳附件）。
二、被告上訴意旨略以：被告係初犯，且已與告訴人調解成立，
    並履行完畢，原審量刑容有過重，請求撤銷改判，予以從輕
    量刑，並給予緩刑宣告等語。　　
三、撤銷改判及量刑之理由：
  ㈠原判決以被告涉犯刑法第284條前段之過失傷害罪，事證明確
    ，予以論罪科刑，並審酌「被告駕車本應注意行駛、注意車
    前狀況，並隨時採取必要之安全措施，竟於天晴，夜間有照
    明，乾燥無缺陷或障礙之柏油路面疏未注意，逕行左轉肇事
    致告訴人受有胸壁挫傷、左胸腹部一度及二度燒傷（面積1%
    ）、左大腿二度燒傷（面積2%）、雙側小腿擦傷等傷害，被
    告之行為、情狀，本應依法論科；惟念及被告終能坦承犯行
    ，然至今仍未與告訴人達成和解，未獲告訴人之原諒；兼衡
    其於警詢時自陳教育程度為國中畢業、現以做工為業、家庭
    經濟狀況勉持」等一切情狀，量處被告有期徒刑6月，並諭
    知易科罰金之折算標準，固非無見，然被告於上訴後，已與
    告訴人調解成立，且履行調解條件完畢，告訴人亦表示不再
    對被告追究，願意給予被告緩刑機會，有本院民事庭110年
    度司刑簡上移調字第1號調解筆錄、匯款交易明細資料、告
    訴人提出之刑事撤回告訴狀、本院111年1月7日、13日公務
    電話紀錄單（本院交簡上卷第53、55、61、71頁、第97至10
    0頁）在卷可參，以上各情為原審所未及審酌，是認原審量
    刑過重，被告上訴請求改判較輕之刑，為有理由，為符合罪
    刑相當原則，應由本院就原判決關於宣告刑部分撤銷改判，
    更為適法判決。
  ㈡爰以行為人之責任為基礎，審酌被告騎車因過失肇事，致告
    訴人受有前述傷害，誠屬不該，惟念及被告自陳因案發前與
    同事柯盈如、告訴人、黃○○一起去釣蝦場唱歌，離開時才會
    搭載告訴人，後因騎車轉彎不慎，與告訴人一起掉入水溝，
    無法將機車牽起來，要去請附近住戶幫忙，才會離開現場等
    案發經過（警卷第2頁反面、第3頁），又被告犯後坦承犯行
    ，雖於原審時未能與告訴人達成和解，然至本院第二審審理
    時已與告訴人調解成立，並賠償告訴人之損失，告訴人所受
    損害已獲相當填補，而獲得告訴人諒解，暨被告前有不能安
    全駕駛之公共危險前案紀錄，有臺灣高等法院被告前案紀錄
    表存卷可參，素行尚可，其自陳為國中畢業之教育程度，目
    前從事泥作工作，未婚，父母自小離婚，父親已經過世，未
    與母親聯絡，與哥哥感情不佳而未同住之家庭生活、經濟狀
    況（見簡上卷第93頁）等一切情狀，量處如主文所示之刑，
    並諭知易科罰金之折算標準。
四、緩刑之宣告：
    按受2年以下有期徒刑、拘役或罰金之宣告，而有下列情形
    之一，認以暫不執行為適當者。得宣告2年以上5年以下之緩
    刑，其期間自裁判確定之日起算：前因故意犯罪受有期徒
    刑以上刑之宣告，執行完畢或赦免後，5年以內未曾因故意
    犯罪受有期徒刑以上刑之宣告者，刑法第74條第1項第2款定
    有明文。查被告雖曾因不能安全駕駛之公共危險案件經判處
    有期徒刑4月確定，但於106年4月5日易科罰金執行完畢，而
    其於前案執行完畢後並無其他經判處徒刑之前科紀錄，有前
    揭被告前案紀錄表在卷可按，是本案111年4月6日宣判時，
    被告已符合前因故意犯罪受有期徒刑以上刑之宣告，執行完
    畢後，5年以內未曾因故意犯罪受有期徒刑以上刑宣告之緩
    刑要件規定；又本院斟酌被告犯後終已坦承犯行，復考量上
    開三、㈡所載各情，足認其係一時疏失致罹刑章，信經此次
    偵審程序後，當已知所警惕、謹慎而無再犯之虞，故本院認
    為對其所宣告之刑，以暫不執行為適當，爰依刑法第74條第
    1項第2款之規定，宣告緩刑2年，以啟自新。
五、應適用之程序法律：刑事訴訟法第455條之1第1項、第3項、
    第369條第1項前段、第364條、第299條第1項前段。
本案經檢察官吳文城、程慧晶聲請簡易判決處刑，檢察官顏鸝靚
到庭執行職務。
中　　華　　民　　國　 111　　年　　 4 　　月　　6　　日
                  刑事第五庭    審判長法  官  梁智賢
                                      法  官  張恂嘉
                                      法  官  陳雅琪
以上正本證明與原本無異。
不得上訴。
                                      書記官  林家莉
中　　華　　民　　國　　111 　年　　4 　　月　　6 　　日